# 请教陈老师，母公司与全资子公司之间无偿划转资产问题

提问人：江江 3 石石 时间：2018-01-24 11:29:00
问题一：甲公司持有乙公司100%股权，乙公司又持有丙公司100%股权。现在将丙公司的股权无偿划转给甲公司，即孙公司变为子公司。甲公司与乙公司分别如何会计处理？ 问题二：甲公司的全资子公司将部分土地和房产无偿转移给母公司甲，甲公司与乙公司分别如何会计处理？ 对于问题一，甲公司：借：长期股权投资-丙公司 贷：长期股权投资-乙公司 乙公司：借：资本公积-资本公溢价贷：长期股权投资-丙公司 上述处理存在一个问题，甲公司将对乙公司的投资冲减成负数 对于问题二，甲公司：借:相关资产 贷：
长期股权投资 乙公司：借：资本公积-资本溢价 贷：相关资产 上述两问题的关键是母公司甲如何处理。是增加资本公积还是冲减长期股权投资。如果冲减长期股权投资，出现负数如何处理？谢谢陈老师

回答人：chenyiwei
母公司从子公司无偿划入资产，应冲减对该子公司的长期股权投资成本。如果资产入账价值大于对划出方子公司的长期股权投资的账面价值，则差额确认为投资收益，视同获得股利分配。

提问人：kfc2018 时间：2018-12-03 11:08:27
陈老师，您说的这种处理方式（母公司接收子公司无偿划转资产，冲减长投账面价值），在准则上能不能有没有对应的规定？ 我们日常也接触到这个，但是一般都就是母公司增加资本公积，子公司减少资本公积了....

回答人：chenyiwei
权益性/交易的会计处理基本原则，就是投资方调整投资成本，被投资方调整权益，这两者的会计处理是对应的。不是两方都调整权益。

提问人：拾壹 时间：2018-12-31 10:43:34
陈版，请教您一下，乙公司调整资本公积，不调整未分配利润的原因，是因为权益易吗？如果资本公积-资本溢价的金额不够冲，能冲未分配利润吗？

回答人：chenyiwei
是因为权益性/交易。如果资本公积-资本溢价的金额不够冲，则依次冲减资本公积、盈余公积、未分配利润。

提问人：ali19900701 时间：2019-01-12 15:45:00
请教陈版主 甲公司是属于市财政局控股的国有独资企业，现在应市政府要求需吸收合并 4 家单位，其中A本身是甲公司的子公司，但是因为其他原因没合并进来，B为市财政局持股51%，C和D为持股100%。请问这应该作为同一控制下的企业 合并吗？在企业合并会计准则有这一句话“同受国家控制的企业之间发生的合并，不应仅仅因为参与合并各方在合并前后均受国家控制而将其作为同一控制下的企业合并。”，对此表示疑惑，麻烦您指点一下

回答人：chenyiwei
作为同一控制下合并。在该事项中，直接由共同的股东主导。